---
title: "第4章 非遵守者"
format:
  html: 
    theme: journal
    highlight-style: pygments
number-sections: true
toc: true
toc-depth: 3
toc-location: left
code-fold: show
data: "最終更新: `r Sys.Date()`"
---

```{r setup, include=FALSE}
rm(list = ls())
knitr::opts_chunk$set(cache = FALSE, echo = TRUE, fig.align = "center", warning = FALSE)
library(magrittr)
library(ggplot2)
library(kableExtra)
library(CausalInferenceTextbook)
color_main <- scales::viridis_pal(option = "C")(1)
```

# 片側遵守者

参照：[因果推論の計量経済学（川口、澤田）：第4章　非遵守者](https://github.com/keisemi/EconometriciansGuide_CausalInference/blob/main/main/noncompliance_onesided.html)

## シミュレーションデータの生成

### 定数とパラメータの設定

```{r}
set.seed(1)
N <- 1000           #個体数
N_1 <- 500　　　　　#処置群のサイズ
G <- c("nc", "co")　#遵守タイプ
bias <- 0.5　　　　 #除外制約が満たされない場合のバイアス
tau_population <- c(1, 2) #母集団における平均処置効果
```

### データの生成
```{r}
outcome_potential <- 
  1:length(G) %>% 
  purrr::map(
    function(n) {
      df <- tibble::tibble(
        g = G[n],
        y_0 = rnorm(N / length(G),
                    mean = 0,
                    sd = 1),
        y_1 = rnorm(N / length(G),
                    mean = tau_population[n],
                    sd = 1),
        y_z = rnorm(N / length(G),
                    mean = bias,
                    sd = 1)
      )
      return(df)
    }
  ) %>% 
  dplyr::bind_rows()

tau <- 
  outcome_potential %>% 
  dplyr::group_by(g) %>% 
  dplyr::summarise(
    tau = mean(y_1 - y_0)
  ) %>% 
  dplyr::ungroup()

outcome_potential %>% 
  head() %>% 
  kableExtra::kbl() %>% 
  kableExtra::kable_styling()
```

```{r}
outcome_potential %>% 
  modelsummary::datasummary_skim()
```

```{r}
tau %>% 
  kableExtra::kbl() %>% 
  kableExtra::kable_styling()
```

観察されるデータの生成。（処置割当ベクトルzと遵守タイプから、処置受取ベクトルdを生成する。）

除外制約ありのデータの生成
```{r}
data_realized_excluded <- 
  generate_data_noncompliance_oneside(
    outcome_potential = outcome_potential,
    N_1 = N_1,
    seed = 1,
    exclusion = 1
  )

data_realized_excluded %>% 
  head() %>% 
  kableExtra::kbl() %>% 
  kableExtra::kable_styling()
```

```{r}
data_realized_excluded %>% 
  modelsummary::datasummary_skim()
```

除外制約なしのデータの生成
```{r}
data_realized_included <- 
  generate_data_noncompliance_oneside(
    outcome_potential = outcome_potential,
    N_1 = N_1,
    seed = 1,
    exclusion = 0  #除外制約なし
  )

data_realized_included %>% 
  head() %>% 
  kableExtra::kbl() %>% 
  kableExtra::kable_styling()
```

```{r}
data_realized_included %>% 
  modelsummary::datasummary_skim()
```

## 分析と推計

### $\tilde{\tau}_D$の手動計算

処置が割り当てられた時の処置の受取確率（処置受取の処置割当効果$\tilde{\tau}_D$の推定値）
```{r}
tau_tilde_d_excluded <- 
  data_realized_excluded %>% 
  dplyr::filter(z == 1) %>% 
  dplyr::summarise(
    d = sum(d) / length(d)
  ) %>% 
  dplyr::pull(d)

tau_tilde_d_excluded
```

```{r}
tau_tilde_d_included <- 
  data_realized_included %>% 
  dplyr::filter(z == 1) %>% 
  dplyr::summarise(
    d = sum(d) / length(d)
  ) %>% 
  dplyr::pull(d)

tau_tilde_d_included
```

### 回帰分析による$\tilde{\tau}_D$の推定
```{r}
data_realized_excluded %>% 
  lm(data = .,
     formula = d ~ z) %>% 
  modelsummary::modelsummary(fmt = 6)
```

```{r}
data_realized_included %>% 
  lm(data = .,
     formula = d ~ z) %>% 
  modelsummary::modelsummary(fmt = 6)
```

### $\tilde{\tau}_Y$の手動計算

結果の処置割当効果$\tilde{\tau}_Y$の推定値
```{r}
tau_tilde_y_excluded <- 
  data_realized_excluded %>% 
  dplyr::group_by(z) %>% 
  dplyr::summarise(
    y = mean(y)
  ) %>% 
  dplyr::ungroup() %>% 
  dplyr::summarise(
    y = sum(y * z) -
      sum(y * (1 - z))
  ) %>% 
  dplyr::pull(y)

tau_tilde_y_excluded
```

```{r}
tau_tilde_y_included <-  
  data_realized_included %>% 
  dplyr::group_by(z) %>% 
  dplyr::summarise(
    y = mean(y)
  ) %>% 
  dplyr::ungroup() %>% 
  dplyr::summarise(
    y = sum(y * z) -
      sum(y * (1 - z))
  ) %>% 
  dplyr::pull(y)

tau_tilde_y_included
```

### 回帰分析による$\tilde{\tau}_Y$の推定

```{r}
data_realized_excluded %>% 
  lm(data = .,
     formula = y ~ z) %>% 
  modelsummary::modelsummary(fmt = 6)
```


```{r}
data_realized_included %>% 
  lm(data = .,
     formula = y ~ z) %>% 
  modelsummary::modelsummary(fmt = 6)
```

### $\tilde{\tau}_{Y,co} = \tau_{late}$の手動計算

結果の処置割当効果を処置受取の処置割当効果で割ることによって局所平均処置効果の推定値（＝遵守者の平均処置効果）を算出。
```{r}
tau_late_excluded <- 
  tau_tilde_y_excluded /
  tau_tilde_d_excluded

tau_late_excluded
```
母集団におけるパラメータ(= 2)を適切に推定している。

```{r}
tau_late_included <- 
  tau_tilde_y_included /
  tau_tilde_d_included

tau_late_included
```
除外制約が満たされないことで、母集団におけるパラメータ(= 2)をバイアス分過大評価している。

### 二段階最小二乗法による$\tilde{\tau}_{Y,co} = \tau_{late}$の推定
```{r}
data_realized_excluded %>% 
  estimatr::iv_robust(
    data = .,
    formula = y ~ d | z
  ) %>% 
  modelsummary::modelsummary(fmt = 6)
```

```{r}
data_realized_included %>% 
  estimatr::iv_robust(
    data = .,
    formula = y ~ d | z
  ) %>% 
  modelsummary::modelsummary(fmt = 6)
```









































































